【裁判字號】    90,交聲,246
【裁判日期】    900402
【裁判案由】    違反道路交通管理處罰條例聲明異議
【裁判全文】
臺灣臺北地方法院交通事件裁定                      九十年度交聲字第二四六號
    異議人即
    受處分人  甲○○
右列受處分人因違反道路交通管理處罰條例案件，對於台北市交通事件裁決所中華民
國九十年二月二十七日所為之處分 (原處分案號：北市裁三字第駕裁二二－Ａ000
00000號），聲明異議，本院裁定如左：
    主      文
異議駁回。
    理      由
一、按人行道不得臨時停車，道路交通安全規則第一百十一條第一款定有明文，又汽
    車駕駛人在人行道臨時停車者，依道路交通管理處罰條例（民國九十年一月十七
    日總統修正公布前之舊法，新法雖經總統修正公布，惟其施行日期依同條例第九
    十三條規定須由行政院以命令定之，而行政院尚未以命令公布新法之施行日期，
    故以下所述及之本條例均係現在仍有效之修正生效前之舊法，先予敘明）第五十
    五條第一款規定需處以新台幣（以下同）三百元以上六百元以下之罰鍰，是由上
    開法條規定可知，人行道乃為禁止汽車臨時停車之處所（至於人行道之定義，依
    道路交通管理處罰條例第三條第三款規定，乃係指為專供行人通行之騎樓、走廊
    ，及劃設供行人行走之地面道路，與人行天橋及人行地下道），故如汽車駕駛人
    在禁止臨時停車處所之人行道「停車」者，主管機關乃可依道路交通管理處罰條
    例第五十六條第一項第一款規定對行為人處以六百元以上一千二百元以下之罰鍰
    。
二、本件受處分人即異議人甲○○於八十九年十二月二日下午三時許，將其所駕駛車
    號Ｃ七－八九八號營業用小客車，停放在台北市○○區○○路三一三號前之屬於
    人行道範圍之供行人行走之地面道路上，而為台北市政府警察局松山分局警備隊
    （以下稱松山分局）員警劉璟峰當場以拍照之方式採證，並以受處分人有違反道
    路交通管理處罰條例第五十六條第一項第一款在禁止臨時停車處所停車之行為掣
    單舉發，嗣受處分人於舉發通知單上所載應到案日期前向原處分機關提出申訴，
    經原處分機關請舉發單位即松山分局調查結果，仍認處分人確有違規停車之行為
    ，原處分機關乃依道路交通管理處罰條例第五十六條第一項第一款規定於九十年
    二月二十七日從輕裁處異議人罰鍰六百元。
三、受處分人聲明異議意旨固不否認有於前述時地在為員警所採證地點停車之事實，
    惟否認有任何違反道路交通管理處罰條例之行為，其聲明異議意旨略以：我停車
    之地點並非人行道，且原處分機關所引據以為處罰之條文錯誤等語，惟查受處分
    人於前述時地將其所駕駛前開車號汽車所停放地點，依員警所攝得之採證相片及
    由其自行提出之相片以觀，受處分人停車地點確實為供行人行走之地面道路，而
    非劃設供任何汽車停車之地點甚明，易言之，受處分人停車之地點並非在一般得
    停放汽車之道路或停車場內，而係在一般道路旁供行人行走之地面道路，受處分
    人辯稱其並非在人行道停車乙節，顯非可採（其實為建立良好之停車習慣，駕駛
    人應該在一般未禁止臨時停車或禁止停車之道路上停車或在停車場內停車，而不
    是說只要不是在道路上，即可以任意停車，蓋非屬道路之地點，恆有行人會利用
    通行，如任意停車，對於行人通行之權利即有所妨礙）；又如前所述，人行道乃
    為禁止汽車臨時停車之處所，故如汽車駕駛人在禁止臨時停車處所之人行道「停
    車」者，主管機關乃可依道路交通管理處罰條例第五十六條第一項第一款規定對
    行為人處以六百元以上一千二百元以下之罰鍰，本件受處分人係在為警舉發地點
    停車，並非臨時停車，故受處分人認本件原處分機關應以同條例第五十五條第一
    款「汽車不得在人行道【臨時】停車」規定對其為處罰，亦有所誤解，本件事證
    明確，受處分人之違規行為堪以認定。
四、綜上所述，受處分人確有在前揭時地將其駕駛前開車號營業用小客車停放在禁止
    臨時停車之人行道之違規停車行為，從而原處分機關依前揭道路交通管理處罰條
    例第五十六條第一項第一款規定從輕裁處受處分人罰鍰六百元，核無違誤，本件
    受處分人之異議為無理由，自應將其異議駁回。
據上論斷，應依道路交通案件處理辦法第十九條，裁定如主文。
中      華      民      國    九十      年      四      月      二      日
                                      臺灣臺北地方法院交通法庭
                                          法  官  葉  建  廷
右正本證明與原本無異。
如不服本裁定，應於裁定送達後五日內向本院提出抗告狀。
                                          書記官  許  婉  如
中      華      民      國    九十      年      四      月      二      日


司法院資訊處製作；財團法人民間司法改革基金會備份。
